【裁判字號】    98,交易,294
【裁判日期】    990909
【裁判案由】    業務過失傷害
【裁判全文】
臺灣臺南地方法院刑事判決             98年度交易字第294號
公  訴  人  臺灣臺南地方法院檢察署檢察官
被      告  乙○○
選任辯護人  謝凱傑律師
            江信賢律師
            曾靖雯律師
上列被告因業務過失傷害案件，經檢察官提起公訴（99年度調偵
字第864號），本院判決如下：
    主  文
乙○○從事業務之人，因業務上過失傷害人致重傷，處有期徒刑
陸月，如易科罰金，以新台幣壹仟元折算壹日。
    事  實
一、乙○○以打零工為業，平日以駕車載貨為其附隨業務，為從
    事業務之人。其於民國97年3月24日19時許，駕駛車牌號碼J
    5-4795號自用小貨車，沿臺南縣麻豆鎮○○○村○道路由西
    向東行駛，途經臺南縣麻豆鎮安業裡溪底高分8電桿無號誌
    之丁字路口前方欲左轉時，本應注意左轉彎時應行至交岔路
    口中心處左轉，不得占用來車道搶先左轉，而依當時天候晴
    朗、夜間有照明、柏油路面乾燥、無缺陷、無障礙物、視距
    良好等情以觀，並無不能注意之情事，竟疏未注意左後方之
    來車，即貿然未達交岔路口中心處即向左偏行，適同向左後
    方丙○○騎乘車牌號碼P6V-379號重型機車，亦明知該路段
    之速限為每小時40公里，竟貿然以時速超過40公里以上之速
    度超速行駛，復因疏未注意車前狀況，閃煞不及，兩車因而
    發生碰撞，丙○○人、車倒地，致受有外傷性顱內出血、右
    肱骨骨折、外傷性胸椎損傷、胸椎脊髓損傷及雙下肢癱瘓等
    重傷害。乙○○於於肇事後，在未有偵查犯罪職務之機關或
    公務員發覺其為犯罪人前，即向處理本件道路交通事故，尚
    不知肇事者為何人之臺南縣警察局麻豆分局交通事故處理小
    組員警供承其肇事犯罪，自首並接受裁判。
二、案經丙○○訴由臺南縣警察局麻豆分局報請臺灣臺南地方法
    院檢察署檢察官偵查起訴。
    理  由
一、證據能力方面－
  (一)按傳聞法則之重要理論依據，在於傳聞證據未經當事人之反
    對詰問予以核實，乃予排斥，惟若當事人已放棄對原供述人
    之反對詰問權，於法院審判時表明同意該等傳聞證據可作為
    證據，基於證據資料愈豐富，愈有助於真實發現之理念，並
    貫徹刑事訴訟法修法加重當事人進行主義之精神，確認當事
    人對於證據能力有處分權之制度，傳聞證據經當事人同意作
    為證據，法院認為適當者，亦得為證據；另當事人於調查證
    據時，對於傳聞證據表示「沒有意見」、「對於證據調查無
    意見」，而未於言詞辯論終結前聲明異議，應視為已有將該
    等傳聞證據採為證據之同意，此刑事訴訟法第159條之5定有
    明文。查公訴人、被告及辯護人對於本院所引用之下述證據
    ，於本院準備程序及審判程序均未爭執其證據能力且同意引
    為證據（見本院卷第35頁背面、第57頁正面、第92頁正面）
    ，本院審酌該些言詞及書面陳述作成時之證據取得過程並無
    瑕疵，且與待證事實具有關連性等情況，認為適當，應認依
    刑事訴訟法第159條之5之規定，得為證據，而有證據能力。
  (二)傳聞法則乃對於被告以外之人於審判外之言詞或書面陳述，
    亦即針對被告以外之人於審判外以言詞或書面所為之供述證
    據而為之規範。卷附現場蒐證照片合計29幀【見警卷第27頁
    至第31頁、見臺灣臺南地方法院檢察署97年度偵字第13650
    號卷宗（下稱系爭偵A卷宗）第63頁至第72頁】，係以科學
    、機械之方式，對於所拍攝內容所為忠實且正確之記錄，性
    質上並非供述證據，應無刑事訴訟法第159條第1項規定之適
    用，附此敘明。
二、被告辯解及本案爭點－
  (一)被告乙○○就其於前揭時、地，駕駛上開自用小貨車，與告
    訴人丙○○所騎乘之上開機車發生碰撞事故，因而致丙○○
    受有如事實欄記載重傷害之事實供認不諱（見本院卷第92頁
    背面），惟辯稱：駕駛肇事車輛，並非其業務上之行為，其
    當時雖有打方向燈欲左轉，但尚未進行左轉彎之動作，係告
    訴人欲由後方超越在前方其所駕駛之自小貨車，竟撞擊其所
    駕駛之自小貨車左方後視鏡，本件交通事故之發生係因告訴
    人超車不當所致，其就本件交通事故之發生並無過失等語。
  (二)辯護人則辯以：本件交通事故之發生係因告訴人超車後，欲
    向右切入車道，自行撞擊被告所駕駛之車輛左前車門，被告
    所駕駛車輛前方燈殼掉落，並非因自後撞擊告訴人所騎乘機
    車後方所致；被告並無向左偏行之行為，台灣省車輛行車事
    故覆議鑑定委員會第一次鑑定意見已載稱：肇事過程不明，
    無法鑑定，何以第二次鑑定意見在相同之資料下，竟稱：被
    告有向左偏行之行為？且證人甲○○亦證述未見被告所駕駛
    之車輛有向左偏行之動作。又從告訴人所騎乘之機車動能極
    大，撞擊後滑行至竹林一節可知，依力學原理，若被告所駕
    駛之車輛已向左偏行，定當阻擋告訴人機車滑行之動能，應
    係告訴人所騎乘之機車向右偏行，方導致如此大之動能帶動
    告訴人所騎乘之機車滑行甚遠之事實。而道路事故現場圖上
    之刮地痕起點，並非二車發生碰撞之位置，二車發生碰撞之
    位置應在該刮地痕起點之前，此由證人謝宗明之證述可知。
  (三)本院綜合公訴人之論據及被告、辯護人之辯解，並經檢辯雙
    方在準備程序所整理之爭點，認定被告、告訴人確於事實欄
    所載時、地，分別駕車行經該處，及告訴人受有如事實欄記
    載之重傷害，與告訴人於本件事故發生前原係騎乘機車行駛
    在被告所駕駛車輛之左後方，有超越前車、超速行駛等情，
    故本案爭點乃在：告訴人所受上開重傷害是否源於被告因欲
    至交岔路口左轉彎，但尚未至交岔路口時，即向左偏行，致
    正在超越前車之告訴人見狀避煞不及，二車因而發生擦撞所
    致，繼究明本件交通事故肇責是否歸於被告過失（見本院卷
    第92頁背面）。
三、認定犯罪事實所憑之證據及理由－
  (一)本件交通事故發生前被告駕駛車牌號碼J5-4795號自用小貨
    車，告訴人騎乘P6V-379號重型機車，二車均沿西向東方向
    行駛，該西向東車道係未劃分向線或分向限制線之道路，肇
    事地點為臺南縣麻豆鎮安業裡溪底高分8電桿無號誌之丁字
    路口附近；而本件交通事故發生後，上開自小貨車係左前車
    門車窗破損、左後照鏡破損變形、左前車門下方有凹損痕跡
    、左前輪有黑色擦痕、左前保險桿有黑色擦痕、左前方車燈
    破損，上開機車係後方車燈處破損、前方車身嚴重破裂，並
    左側倒地；且上開機車之刮地痕起點以機車由西向東之行向
    而言，尚未到達上開無號誌丁字路口、距離左邊道路路面邊
    緣1.9公尺處，由西南方向往東北方向延伸13公尺，終點落
    在臺南縣麻豆鎮安業裡溪底高分8電桿處；顯見二車由西向
    東行駛時，尚未到達前開無號誌丁字路口時，上開自小貨車
    左前車身與上開機車之右側車身即發生擦撞；另被告所駕駛
    上開自小貨車左前車門下方雖有長條狀由後往前之擦痕，但
    該車身下方記載：「限乘2人」處有一凹痕，但該凹痕並不
    深，堪認同向之二車係並非以平行之方式發生擦撞，而係以
    有角度之方式發生擦撞，但撞擊之角度並不大，有卷附道路
    交通事故調查報告表(一)、道路交通事故現場圖、現場照片及
    上開自用小客車與機車車體外觀照片可憑（見警卷第18頁、
    第19頁、第27頁至第31頁）。
  (二)至於二車發生碰撞之原因，係因被告駕駛之自小貨車原沿臺
    南縣麻豆鎮○○○村○道路由西向東行駛，欲在前方之臺南
    縣麻豆鎮安業裡溪底高分8電桿無號誌之丁字路口進行左轉
    彎時，搶先左轉，因而有向左偏行之行為，而與原同行駛在
    左後方、欲超越前車之告訴人騎乘之機車發生碰撞，還是被
    告駕駛之自小貨車原沿臺南縣麻豆鎮○○○村○道路由西向
    東行駛，而原同向超速行駛在左後方之告訴人所騎乘之機車
    ，超越前車後，向右切入車道時，自行撞擊被告所駕駛之車
    輛左前車門所致？
  (三)依據證人即與告訴人同行、騎乘機車行駛在告訴人機車後方
    之證人陳建宏於98年3月12日偵查時到庭具結證稱：「（問
    ：何職？）致遠管理學院工業工程係二年級學生。」、「（
    問：與告訴人關係？）同學。」「（問：3月24日你們要去
    哪裡？）從台南市要回學校，走西港橋河堤路要回學校，當
    時我騎在告訴人後方，距離約100公尺左右。」、「（問：
    你當時騎多快？）我騎約50、60公里。告訴人騎的比我快。
    」、「（問：是否有看到車禍發生情形？）當時因為被告右
    邊沒有路可超車，所以不得已才從左邊超車，告訴人的機車
    在被告車旁邊，被告突然左轉，就撞上了。」、「（問：如
    何知道被告要左轉？）車禍發生後被告自己講的。」、「（
    問：你們當時超車時騎多快？）我騎約60、70至75公里，告
    訴人騎的比我更快。」等語（見系爭偵A卷宗第44頁），及
    被告於97年12月4日偵查時自陳：「（問：對告訴意旨有何
    意見？）我當天從西港大橋右轉要走提防道路往麻豆方向行
    駛，開到案發溪底高分八電線桿路口，我想要左轉但還沒有
    左轉，告訴人就從我後方先超車，再想超我的車子，因為道
    路有寬有窄，告訴人就撞到我駕駛座旁之後視鏡，他就跌倒
    了。」等語可知（見系爭偵A卷第21頁），二車在發生碰撞
    之前，告訴人正在進行超越前車即被告所駕駛車輛之動作，
    而被告也正準備左轉。
  (四)至於二車發生碰撞之時，係在告訴人正在超越被告所駕駛自
    小貨車，尚未完成超車動作時，因被告所駕駛車輛向左偏行
    之故，二車因而發生碰撞？還是告訴人已完成超車動作，欲
    向右切入車道，自行撞擊被告所駕駛車輛之故？由警卷第29
    頁上方照片所示被告所駕駛車輛之車損情形觀之，被告所駕
    駛車輛左前輪上方留有黑色擦痕，該痕跡業據證人即處理員
    警謝宗明、證人即台灣省車輛行車事故覆議鑑定委員會之鑑
    定人林慶福於本院99年8月2日審理時均到庭具結證稱：應係
    二車摩擦時所造成等語在卷（見本院卷第80頁背面、第83頁
    背面），顯見告訴人所騎乘之機車，在尚未完成超越被告所
    駕駛車輛之左前輪時，即與被告所駕駛之車輛發生擦撞。因
    此，被告辯稱二車發生碰撞之因，係告訴人已完成超車動作
    ，欲向右切入車道，自行撞擊被告所駕駛車輛所致云云，自
    不足採。
  (五)既然告訴人所騎乘之機車係正在超越被告所駕駛自小貨車，
    尚未完成超車動作時，與被告所駕駛之車輛發生擦撞，則此
    時被告所駕駛之車輛是否有向左偏行之行為，才導致二車因
    而發生碰撞？由被告所駕駛車輛左前車門下方之車損情形觀
    之，二車係以角度不大之方式發生擦撞，而非平行方式發生
    擦撞，已如前述，此與證人即承辦員警謝宗明、證人即台灣
    省車輛行車事故覆議鑑定委員會之鑑定人林慶福於本院99
    年8月2日審理時分別具結證稱：「（問：是否有辦法判斷該
    小貨車當時是否已經有左轉彎的情形？）貨車應該是有左轉
    的動作，機車才會撞擊到他的左前車門。」、「【問：98年
    5月20日覆議函所示，此份函也是沒有楊君的筆錄，而且根
    據的也是之前所有的警繪圖示，為何會做如此推論？（提示
    97偵字第13650號卷第75頁並告以要旨）】我們99年5月20日
    係根據兩車車損的情形來判斷的，貨車的車損係於左前車門
    、左前車門玻璃及左後視鏡，機車的車損係於車頭及前飾板
    ，所以兩車的撞擊角度不大，因為如果撞擊的角度大，貨車
    的車損不會如上所示，另外該道路路寬係8.1公尺，機車刮
    地痕在路口前距離路邊1.9公尺，所以應該係貨車有提前左
    偏的情形。另外證人陳君證稱當時車速五十到六十公里，被
    害人機車的車速比他還快，顯然機車到無號誌路口沒有減速
    慢行，反而嚴重超速，基於上開幾點做出覆議結果。」等語
    互核一致（見本院卷第81頁、第81頁背面至第82頁正面），
    因此，二車應係以角度不大之方式發生擦撞。
  (六)而告訴人所騎乘之機車，本來之行向依證人陳建宏前開所述
    ，係欲返回就讀之致遠管理學院，及被告陳稱告訴人在二車
    發生碰撞之前，有自左方超車之舉措觀之，應係由西向東直
    行。告訴人所騎乘機車之行向既然係由西向東直行，竟會與
    右方被告所駕駛之車輛左前車門呈現有角度之擦撞痕跡，顯
    然原同向行駛之二車，在發生擦撞當時，被告所駕駛車輛之
    車頭與告訴人所騎乘機車之車頭，當時並非處於平行狀態，
    而係呈現有角度之相交狀態，僅係如前所述，此角度幅度並
    不大。此二車車頭呈現角度不大之相交狀態，究係告訴人機
    車超車時向右方切入車道所致，還係被告為左轉之故，向左
    偏行所致？因為二車皆係處於行駛之狀態，固然二者皆有可
    能，然二車發生碰撞之時，告訴人尚未完成超車動作，即與
    被告所駕駛車輛左前輪發生擦撞，已如前述，因此，實難認
    該二車車頭相交之角度，係因告訴人超車時向右切入車道所
    致，應認係被告為左轉之故，向左偏行所造成較為可採。
  (七)再由道路事故現場圖觀之，告訴人所騎乘機車刮地痕係自西
    南往東北方向延伸，該刮地痕起點以二車西向東之行向而言
    ，尚未到達臺南縣麻豆鎮安業裡溪底高分8電桿無號誌之丁
    字路口，距離左邊路面邊緣1.9公尺（見警卷第18頁），因
    此，二車應係在尚未到達前開交岔路口時，即發生擦撞，才
    會使告訴人所騎乘機車因之倒地而產生前述之刮地痕。而被
    告迭稱其欲在前開交岔路口進行左轉，因此，被告應係欲左
    轉之故，在尚未到達上開交岔路口，即提前將所駕駛之車輛
    向左偏行，才致告訴人之機車避煞不及，與之發生擦撞。
  (八)而證人甲○○雖於本院99年5月18日審理時證稱：伊當時駕
    駛行駛在被告車輛後方，並未見被告車身有向左偏行之情形
    云云（見本院卷第46頁）。然二車發生擦撞之角度並不大，
    已如前述，因此，被告所駕駛車輛之車身自後觀之，實難認
    有向左大幅度之傾斜，而得讓後車得以察覺。再加上本件事
    故發生於晚間7時許，已屬夜晚時分，又證人甲○○自陳伊
    視力不佳等語在卷（見本院卷第44頁背面），故證人甲○○
    在夜晚時分、自後觀之，是否即能正確無誤判斷被告所駕駛
    之車輛車身係呈現直線方向、未向左偏行之情，已非無疑。
    因此，自難僅憑證人甲○○上開證述，而為被告有利之認定
    。
  (九)又本件交通事故經臺灣省車輛行車事故覆議鑑定委員會98年
    5月22日鑑定之結果亦認為：本件交通事故之發生被告駕駛
    自小貨車，行經無號誌岔路口，向左偏行（尚未到路口前）
    欲左轉時，未充分注意左後來車動態，與告訴人於夜間騎乘
    重機車，行經無號誌岔路口，未減速慢行嚴重超速行駛且未
    充分注意車前狀況，致發生肇事可能性較大，故應同為肇事
    原因，有該會98年5月27日覆議字第0986201889號函1份附卷
    可參（見系爭偵A卷第75頁），足認被告就本件交通事故之
    發生，確有過失甚明。
  (十)至於被告雖辯稱上開覆議鑑定委員會曾於98年2月20日以跡
    證不全、肇事實情不明為由，未便覆議，有該會98年2月23
    日覆議字第0986200626號函1份附卷可參，然在相同之資料
    下，該覆議鑑定委員會卻於98年5月22日做出不同之鑑定結
    果，可見上開覆議鑑定意見不可採云云。然上開鑑定覆議委
    員會98年5月22日何以做出上開鑑定意見，業據證人即台灣
    省車輛行車事故覆議鑑定委員會之鑑定人林慶福於本院99年
    8月2日審理到庭具結證述：「【問：98年5月20日覆議函所
    示，此份函也是沒有楊君的筆錄，而且根據的也是之前所有
    的警繪圖示，為何會做如此推論？（提示97偵字第13650號
    卷第75頁並告以要旨）】我們99年5月20日係根據兩車車損
    的情形來判斷的，貨車的車損係於左前車門、左前車門玻璃
    及左後視鏡，機車的車損係於車頭及前飾板，所以兩車的撞
    擊角度不大，因為如果撞擊的角度大，貨車的車損不會如上
    所示，另外該道路路寬係8.1公尺，機車刮地痕在路口前距
    離路邊1.9公尺，所以應該係貨車有提前左偏的情形。另外
    證人陳君證稱當時車速五十到六十公里，被害人機車的車速
    比他還快，顯然機車到無號誌路口沒有減速慢行，反而嚴重
    超速，基於上開幾點做出覆議結果。」等語在卷（見本院卷
    第81頁背面至第82頁正面）；雖然證人林慶福曾先證稱：證
    人陳建宏之證述與認定被告是否有過失行為，並無關係等語
    （見本院卷第82頁背面），然證人林慶福事後又改稱：「（
    問：要考量施君是否有過失，是否要考量陳君的證詞是否屬
    實是嗎？）是的。」、「（問：陳君的證詞屬實與否，與你
    們鑑定的意見會不會有影響？）第二次覆議的鑑定結果，係
    跟據警方與檢方勘驗現場的結果，與證人的證述作判斷，結
    論是施君向左偏行的可能性較大，不一定就代表百分之百的
    事實。」等語（見本院見82頁背面至第83頁正面），因此，
    證人陳建宏之證述對台灣省車輛行車事故覆議鑑定委員會判
    斷本件交通事故之過失責任歸屬而言，具有參考之價值。而
    在上開覆議鑑定委員會98年2月20日鑑定之後，證人陳建宏
    曾於98年3月12日、98年4月7日偵查時到庭具結證述在卷（
    見系爭偵A卷第44頁至第45頁、第54頁正面及反面）後，臺
    灣臺南地方法院檢察署檢察官始於98年5月1日將全案卷證資
    料再送上開鑑定覆議委員會進行鑑定，該委員會始於98年5
    月22日做成上述鑑定意見（見系爭偵A卷第75頁），因此，
    被告辯稱上開覆議鑑定委員會在無新證據之情況下，竟為二
    次不同之鑑定意見，顯見該鑑定委員會98年5月22日之鑑定
    意見不可採云云，自屬無據。況本院認為二車雖皆在行駛中
    ，但以被告為左轉之故、向左偏行，較告訴人騎乘機車超車
    時、欲向右切入車道，才導致二車發生有角度之擦撞的可能
    性為高，已如前述，因此，本院認上開覆議鑑定委員會98年
    5月22日之鑑定結果，並無不可採之處。
  (十一)依前所述，本院認定係被告在準備左轉之際、向左偏行時與
    告訴人所騎乘之機車發生擦撞。按汽車行駛至交岔路口，其
    行進、轉彎，應依下列規定：左轉彎時，應距交岔路口三十
    公尺前顯示方向燈或手勢，換入內側車道或左轉車道，行至
    交岔路口中心處左轉，並不得占用來車道搶先左轉，道路交
    通安全規則第102條第1項第5款定有明文。被告領有適當之
    駕駛執照，業據道路交通事故調查報告表(二)「駕駛資格情
    形」載稱在卷（見警卷第20頁），對上開規定，自無諉為不
    知之理；再依道路交通事故調查報告表(一)所載，本件交通事
    故事生時天候晴朗、夜間有照明、柏油路面乾燥無缺陷、道
    路上未有任何障礙物、視距良好，並無不能注意情事（見警
    卷第19頁）。被告駕車於準備左轉彎前與告訴人所騎乘機車
    處於同向之狀態，前已述及，而由被告於警詢自陳：「（問
    ：事故前有無看見對方車自何處駛來？距你車距離？）事故
    前有看見對方車在我車同向後方駛來，距離不清楚。」等語
    （見警卷第22頁），雖於本院98年8月26日審理時改稱：只
    從車燈判斷後方有來車，至於該車是否為告訴人所騎乘之機
    車，不清楚等語（見本院卷第95頁背面），然不管被告於本
    件交通事故發生前所看見之後方來車是否為告訴人所騎乘之
    機車，其於準備左轉之際，既然發現後方有來車，即應先讓
    後方之來車先行，然被告竟疏於注意及此，致與告訴人所騎
    乘之機車發生擦撞，被告就本件交通事故之發生，顯有向左
    偏行之過失。
  (十二)按過失傷害罪規範之目的，在處罰行為人因個人之過失而致
    他人受有傷害之行為，祇以行為人之有過失為致傷害之一原
    因為已足，有司法院字第631號解釋意旨可供參照。查，告
    訴人對於本件交通事故之發生，雖亦有於夜間騎乘重機車，
    行經無號誌岔路口，未減速慢行嚴重超速行駛且未充分注意
    車前狀況，同為肇事原因之過失，有交通事故經臺灣省車輛
    行車事故覆議鑑定委員會98年5月27日覆議字第0986201889
    號函1份附卷可參（見系爭偵A卷第75頁），仍不能解免被告
    應負之過失責任，併此敘明。而兩造雖就告訴人係從被告所
    駕駛車輛之左方進行超車，係屬違規超車一節不爭執（見本
    院卷第92頁背面），然依道路交通管理處罰條例第101條第1
    項第5款之規定，超車本應自前車左側為之，且本件交通事
    故發生路段，並非禁止超車路段，業據道路交通事故調查報
    告表(一)載稱在卷，因此，告訴人騎乘機車自被告所駕駛車
    輛之左方進行超車，並無不當，故告訴人就本件交通事故之
    發生，應僅有超速行駛、未注意車前狀況之過失，附此敘明
    。
  (十三)告訴人因本件交通事故受有如事實欄記載之重傷害，業為兩
    造所不爭（見本院卷第92頁背面），且有新樓醫院、長庚紀
    念醫院嘉義分院、台北榮民總醫院診斷證明書及榮民總醫院
    98年8月27日北總神字第0980017970號函、振興醫療財團法
    人振興醫院98年9月11日98振醫字第0000001157號函等資料
    在卷可稽，伊所受之重傷害與被告前開過失行為間，有相當
    之因果關係甚明。
  (十四)本件交通事故發生時，被告所駕駛之肇事車輛J5-4795號自
    小貨車之所有權人原係第三人李峻羽，而被告平日在第三人
    李峻羽父親李榮三所開設金美芳花苑擔任臨時工一職、已有
    七、八年之久，業據第三人李峻羽陳稱在卷（見警卷第10、
    11頁），再參以被告自陳因幫李峻羽打臨時工、其駕駛上開
    自小貨車已有五、六年之時間，其平日主要之收入來自於李
    峻羽處，本件交通事故發生當日，係受李峻羽之託，至李峻
    羽配偶梁香蘭開設於台南市○○路之花店進行清運垃圾之工
    作等語可知（見本院卷第46頁背面至第47頁背面），被告平
    日係在金美芳花苑擔任臨時工一職，因工作之故，需駕駛上
    開自小貨車，且期間長達五、六年之久，因此，其駕駛上開
    自小貨車之行為應為被告之附隨業務，其自應負業務上過失
    致重傷害罪責。
  (十五)綜上所述，本件事證已臻明確，被告業務過失致重傷害犯行
    堪以認定，應予依法論科。
四、論罪科刑之理由─
  (一)核被告所為，係犯刑法第284條第2項後段之業務過失致重傷
    害罪。又被告於肇事後於警方尚不知何人犯罪前，即主動向
    前往處理之員警坦承肇事，並接受裁判等情，有臺南縣警察
    局麻豆分局道路交通事故肇事人自首情形紀錄表在卷可憑（
    見警卷第24頁），符合刑法第62條前段規定之自首要件，爰
    依法減輕其刑。
  (二)本院審酌被告駕駛車輛，本應謹慎小心，以維自身及參與道
    路交通者之安全，竟疏未注意向左偏行致肇事，實屬不該，
    使告訴人受有前開重傷害，所生損害非輕，且迄今未與告訴
    人就民事賠償事宜達成達成和解，又矢口否認犯行，惟念其
    除本件外，並無其他刑事犯罪紀錄，有臺灣高等法院被告前
    案紀錄表1份附卷可參，且告訴人對本件交通事故之發生亦
    有前述之過失，同為肇事原因等一切情狀，乃量處如主文所
    示之刑，並諭知易科罰金之折算標準。
五、適用之法律─
  (一)刑事訴訟法第299條第1項前段。
  (二)刑法第284條第2項後段、第41條第1項前段、第62條前段，
    刑法施行法第1條之1。
本案經檢察官葉耿旭到庭執行職務。
中    華    民    國    99    年    9     月    9     日
                        交通法庭  法  官  陳淑勤
以上正本證明與原本無異。
如不服本判決應於收受本判決後10日內向本院提出上訴書狀，並
應敘述具體理由。如未敘述上訴理由者，應於上訴期間屆滿後20
日內向本院補提理由書狀（均須按他造當事人之人數附繕本）「
切勿逕送上級法院」。
                                  書記官  謝國欽
中    華    民    國    99    年    9     月    10    日
附錄本案論罪科刑法條全文：
刑法第284條第2項：
從事業務之人，因業務上之過失傷害人者，處1年以下有期徒
刑、拘役或1千元以下罰金，致重傷者，處3年以下有期徒刑
、拘役或2千元以下罰金。
附記事項：告訴人或被害人對於判決如有不服，請具備理由逕向
檢察官聲請檢察官提起上訴，其上訴期間之計算，係以檢察官收
受判決正本日期為準。

司法院資訊處製作；財團法人民間司法改革基金會備份。
